【裁判字號】    99,上易,38
【裁判日期】    990120
【裁判案由】    竊盜
【裁判全文】
臺灣高等法院高雄分院刑事判決          99年度上易字第38號
上  訴  人
即  被  告  甲○○
上列上訴人因竊盜案件，不服臺灣高雄地方法院98年度易字第45
6 號中華民國98年11月19日第一審判決（起訴案號：臺灣高雄地
方法院檢察署97年度偵字第17118 、17273 、20327 、20562 、
24203 號、97年度偵緝字第1425號），本院判決如下：
     主  文
上訴駁回。
     理  由
一、按不服地方法院之第一審判決而上訴者，應向管轄第二審之
    高等法院為之。上訴書狀應敘述具體理由。上訴書狀未敘述
    上訴理由者，應於上訴期間屆滿後20日內補提理由書於原審
    法院，逾期未補提者，原審法院應定期間先命補正。第二審
    法院認為上訴書狀未敘述理由或上訴有第362 條前段之情形
    者，應以判決駁回之。但其情形可以補正而未經原審法院命
    其補正者，審判長應定期間先命補正。刑事訴訟法第361 條
    、第367 條，分別定有明文。所謂不服第一審判決之具體理
    由，必係依據卷內既有訴訟資料或提出新事證，指摘或表明
    第一審判決有何採證認事、用法或量刑等足以影響判決本旨
    之不當或違法，而構成應予撤銷之具體事由，始克當之（例
    如：依憑證據法則具體指出所採證據何以不具證據能力，或
    依憑卷證資料，明確指出所為證據證明力之判斷如何違背經
    驗、論理法則）；倘僅泛言原判決認定事實錯誤、違背法令
    、量刑失之過重或輕縱，而未依上揭意旨指出具體事由，或
    形式上雖已指出具體事由，然該事由縱使屬實，亦不足以認
    為原判決有何不當或違法者（例如：對不具有調查必要性之
    證據，法院未依聲請調查亦未說明理由，或援用證據不當，
    但除去該證據仍應為同一事實之認定），皆難謂係具體理由
    ，俾與第二審上訴制度旨在請求第二審法院撤銷、變更第一
    審不當或違法之判決，以實現個案救濟之立法目的相契合，
    並節制濫行上訴（最高法院97年度臺上字第892 號判決參照
    ）。是以上訴人之上訴書狀或補提之上訴理由書，雖有敘述
    上訴理由，惟並未具體敘述第一審判決有上述違法、不當情
    形，即與未敘述具體理由無異，其所為上訴，即不符合上訴
    之法定要件。
二、本件上訴人即被告甲○○因竊盜案件，經原審依刑法28條、
    第321 條第1 項第3 款、第47條第1 項、第38條第1 項第2
    款、第51條第5 款之規定，認被告（共同）犯攜帶兇器竊盜
    罪，共4 罪（其中3 罪與同案被告曾世佟共同行竊，另1 罪
    係曾世佟教唆被告行竊），依累犯規定各加重其刑，並依數
    罪併罰之規定併予處罰，復審酌被告不思以正當方式獲取財
    物，竟貪圖私欲，竊取他人財物，又有有多次犯罪前科，素
    行不良，於審理中翻異前詞，未坦承全部犯行，難謂已有悔
    意及其犯罪手段、目的等一切情狀，分別量處有期徒刑8 月
    ，並定其應執行刑為有期徒刑2 年2 月，復敘明扣案之序號
    000000000000000 號手機1 具（含SIM 卡），係同案被告曾
    世佟所有，供其聯絡、指示被告行竊所用之物，依刑法第38
    條第1 項第2 款規定宣告沒收。已詳敘所憑之證據與認定之
    理由，所為論敘，經核並無違背經驗法則或論理法則，量刑
    亦屬允當。
三、被告於收受判決後（寄存送達日分別為民國98年11月30日及
    同年12月1 日），於同年12月9 日具狀向原審法院提起上訴
    ，上訴理由謂：其未參與行竊，只是充當中間人，是其他人
    作好其去接物品，再轉接他人，原審法官都問不重要的事，
    而未詢問有多少人共犯竊盜犯行，這也是其未完全告訴法官
    事實才被量處重刑之原因云云。惟依原審判決記載，被告於
    偵查中對於其與同案被告曾世佟之分工、利益分配模式供稱
    ：我是在汽車修理場認識曾世佟，當時他主動跟我說他可以
    處理解體車，要什麼零件他也可以處理給我，當時我就知道
    曾世佟的意思，互相留下聯絡方式，後來96年7 月間，曾世
    佟打電話給我，請我到岡山憲兵隊對面的餐廳吃飯，飯局中
    談到，當他需要什麼車型、零件時，我就去找他需要的車子
    開來給他拆解，利益分配就是1 台車我分新臺幣15,000元，
    每次都是曾世佟需要車，就會打電話給我，在電話中說需要
    怎樣的車型，我就會去找車子，我偷車後，就打電話給曾世
    佟，並將竊取之車輛開到曾世佟的解體工廠交給他，由曾世
    佟解體等語（見97年度偵緝字第1425號卷第55-57 頁），足
    見被告確有與同案被告曾世佟為原判決附表一、二所示4 件
    竊盜犯行（原審判決書第6 頁），被告上訴理由僅泛言原判
    決認定事實錯誤，並未具體指摘原判決有何採證認事之不當
    或違法。再者，原審於量刑時，已審酌被告有多次犯罪前科
    （參卷附臺灣高等法院被告前案紀錄表），素行不佳，不思
    以正當方式獲取財物，竟貪圖私欲，竊取他人財物，並參酌
    否認犯行之犯後態度及其犯罪手段、目的等一切情狀，足認
    其量刑已審酌刑法第57條各款規定事項，且刑法第321 條第
    1 項第3 款之攜帶兇器加重竊盜罪，法定刑為6 月以上5 年
    以下有期徒刑，原審就被告所犯4 罪，均依累犯規定加重其
    刑，並定其應執行刑為有期徒刑2 年2 月，並無失之過重情
    形，是被告空言指摘原判決量刑過重云云，顯未敘述具體理
    由。被告既未依據卷內既有訴訟資料或提出新事證，指摘或
    表明第一審判決有何採證認事、用法或量刑等足以影響判決
    本旨之不當或違法，而構成應予撤銷之具體事由，按之上開
    規定，被告之上訴顯屬違背法律上之程式，應由本院依同法
    第367 條前段、第372 條規定，不經言詞辯論逕行判決如主
    文。
中    華    民    國    99    年    1     月    20    日
                  刑事第三庭  審判長法  官   莊崑山
                                    法  官   莊松泉
                                    法  官   唐照明
以上正本證明與原本無異。
不得上訴。
中    華    民    國    99    年    1     月    20    日
                                    書記官   黃琳群

司法院資訊處製作；財團法人民間司法改革基金會備份。
